【裁判字號】    90,交聲,939
【裁判日期】    901031
【裁判案由】    交管條例聲異
【裁判全文】
臺灣板橋地方法院交通事件裁定                      九十年度交聲字第九三九號
    原處分機關  交通部公路局臺北區監理所
    異  議  人  乙○○
右列受處分人因違反道路交通管理處罰條例案件，對於交通部公路局臺北區監理所民
國九十年九月十四日所為之北監五字第裁四一－Ｃ00000000號處分不服，聲
明異議，本院裁定如左：
    主  文
異議駁回。
    理  由
一、本件異議意旨略以：異議人於民國九十年六月二十三日晚間二十一時五十六分許
    ，駕駛車牌號碼ＩＥ－一九七○號自用小客車，至臺北縣石門鄉省道臺二線公路
    往三芝方向路段上，因交岔路口闖紅燈而為警舉發。惟伊於停等紅燈時，對面燈
    號因施工拔除，伊見到再下一個路口之燈號為綠燈，以為本路口亦可通行，便駛
    入路口，不料仍是紅燈。伊本件為警舉發，係因對面燈號因道路施工而拔除所致
    ，因此伊對原處分機關之裁決自有不服，為此聲明異議，請求撤銷原處分云云。
二、按汽車駕駛人，行經有燈光號誌管制之交岔路口闖紅燈者，處新臺幣一千八百元
    以上五千四百元以下罰鍰；又按汽車駕駛人有違反第五十三條之規定者，除依原
    條款處罰鍰外，並予記違規點數三點，道路交通管理處罰條例第五十三條、第六
    十三條第一項第三款定有明文。
三、本件受處分人即異議人乙○○於九十年六月二十三日晚間二十一時五十六分許，
    駕駛車牌號碼ＩＥ－一九七○號自用小客車，至臺北縣石門鄉省道臺二線公路往
    三芝方向路段上，因交岔路口闖紅燈而為警舉發，有舉發單一紙為證。異議人雖
    執前開情詞置辯，惟查：證人即本件執行取締之員警甲○○到庭證稱：當時異議
    人所行駛之車道上，號誌並無故障，僅對向車道的號誌因施工而拔除；而異議人
    係因未停等紅燈就行駛，其在行近路口之前，本得看到其車道上之號誌，但是異
    議人卻以沒有看到對向車道上之號誌為辯，員警認為異議人所言無理由，故開單
    舉發等語（見本院九十年十月三十日訊問筆錄）。是以異議人當時所行經之路口
    ，雖然對向車道上燈號拔除，但並不表示異議人得任意通行該路口無阻，異議人
    本得依其車道之號誌指示、或依左右兩側車道之號誌判斷，以避免違規情形發生
    ，其捨上開方式不為，竟以該路口之下一個交岔路口之號誌為綠燈，主張得通行
    該路口，自屬無據。從而，異議人違規事實既已明確，原處分機關認異議人違規
    屬實，而依前揭規定裁處異議人罰鍰新臺幣二千七百元，並記違規點數三點，核
    無違誤或不當。本件異議為無理由，應予駁回。
據上論斷，應依道路交通案件處理辦法第十九條規定，裁定如主文。
中      華      民      國    九十      年      十      月    三十一    日
                                  臺灣板橋地方法院交通法庭
                                          法  官    林漢強
右正本證明與原本無異。
如不服本裁定，應於裁定送達後五日內向本院提出抗告狀。
                                          書記官    黃大千
中      華      民      國    九十      年      十      月    三十一    日


司法院資訊處製作；財團法人民間司法改革基金會備份。
